# 【求助陈版主】保底分红+ 超额收益如何进行会计核算

提问人：chenjianglan 时间：2021-06-20 08:05:07
【保底分红+超额收益如何进行会计核算？】
甲公司（49%）与村集体乙公司（51%表决权)持有项目公司丙，其中村集体出地（完全转让给项目公司），甲公司出钱。虽然村集体出让土地时没有收取土地出让金，但合作协议要求 (^140) 年项目公司需支付固定金额（每 5 年上涨 10 万）给村集体，从 4070 年按股份分红计算，但不得小于保底的固定金额。
关于分红的核算方法：
我们认为固定分红实际上就是土地出让金的分期付款，按照1~40年折现现值等于土地转让金来计算IRR，作为折现了确认资产（无形资产-土地）、负债（长期应付款、未确认融资费用等）。
但40~70年部分较复杂，是否应该拆成两部分计算？实际上是保底分红+超额收益的现金流特征，但股权比例又不满足金融资产的核算要求。请教陈版主，谢谢！

回答人：chenyiwei
因为约定“从40~70年按股份分红计算，但不得小于保底的固定金额”，所以折现值应按 70 年的固定或保底金额折现，确认无形资产。在第 40 ～ 70 年期间的分红超出保底分红金额的部分可作为届时的利润分配处理。